【裁判字號】    98,上易,1044
【裁判日期】    980508
【裁判案由】    竊盜
【裁判全文】
臺灣高等法院刑事判決                98年度上易字第1044號
    上  訴  人
    即  被  告  乙○○
上列上訴人因竊盜案件，不服臺灣板橋地方法院97年度易字第32
33號，中華民國98年 3月26日第一審判決（起訴案號：臺灣板橋
地方法院檢察署97年度偵字第 25971號），提起上訴，本院判決
如下：
    主  文
上訴駁回。
    理  由
一、按不服地方法院之第一審判決而上訴者，應向管轄第二審之
    高等法院為之。上訴書狀應敘述具體理由。上訴書狀未敘述
    上訴理由者，應於上訴期間屆滿後20日內補提理由書於原審
    法院，逾期未補提者，原審法院應定期間先命補正。第二審
    法院認為上訴書狀未敘述理由或上訴有第 362條前段之情形
    者，應以判決駁回之，但其情形可以補正而未經原審法院命
    其補正者，審判長應定期間先命補正。刑事訴訟法第 361條
    、第 367條，分別定有明文。所謂不服第一審判決之具體理
    由，必係依據卷內既有訴訟資料或提出新事證，指摘或表明
    第一審判決有何採證認事、用法或量刑等足以影響判決本旨
    之不當或違法，而構成應予撤銷之具體事由，始克當之（例
    如：依憑證據法則具體指出所採證據何以不具證據能力，或
    依憑卷證資料，明確指出所為證據證明力之判斷如何違背經
    驗、論理法則）；倘僅泛言原判決認定事實錯誤、違背法令
    、量刑失之過重或輕縱，而未依上揭意旨指出具體事由，或
    形式上雖已指出具體事由，然該事由縱使屬實，亦不足以認
    為原判決有何不當或違法者（例如：對不具有調查必要性之
    證據，法院未依聲請調查亦未說明理由，或援用證據不當，
    但除去該證據仍應為同一事實之認定），皆難謂係具體理由
    ，俾與第二審上訴制度旨在請求第二審法院撤銷、變更第一
    審不當或違法之判決，以實現個案救濟之立法目的相契合，
    並節制濫行上訴（最高法院97年度臺上字第 892號判決參照
    ）。是以上訴人之上訴書狀或補提之上訴理由書，雖有敘述
    上訴理由，惟並未具體敘述第一審判決有上述違法、不當情
    形，即與未敘述具體理由無異，其所為上訴，即不符合上訴
    之法定要件。
二、本件上訴人即被告乙○○不服原判決，於民國98年4月8日提
    起第二審上訴，上訴狀理由略以：(一)原審顯有認事用法之違
    誤。(二)原審有應調查而未予調查之違誤。(三)原審判處有期徒
    刑6月，量刑顯有過重，請再給予被告一次機會等語。
三、本件原審經審理結果，認為：
  (一)被告乙○○因知友人甲○○所就讀之聖約翰科技大學於97年
    9月3日舉辦活動，認有機可乘，乃基於意圖為自己不法所有
    之接續犯意，先於同日21時許，至位於臺北縣淡水鎮○○路
    ○段499號之聖約翰科技大學商業大樓Ｍ307教室內，徒手竊
    取甲○○置於教室內之機車鑰匙乙串及咖啡色皮夾 1個（內
    含國民身分證、全民健康保險卡、學生證、駕駛執照、郵局
    金融卡、機車行車執照及新臺幣 (下同) 1 千元等物）；得
    手後旋即承上開接續犯意，於同日22時許至該校停車場，以
    上開竊得之機車鑰匙發動甲○○所有置於該處車牌號碼為29
    7-BLE 號重型機車後駛離竊取之，得手後供己代步之用。嗣
    於同年9月4日 1時30分許，為警在臺北縣三重市○○○路73
    號8樓名爵旅社812房執行臨檢勤務時，經其同意搜索隨身攜
    帶之背包，當場起獲甲○○失竊之機車鑰匙、皮夾等物，繼
    而循線於三重市○○○路73號前查獲上開機車，因而查悉上
    情。案經甲○○訴由臺北縣政府警察局三重分局移送臺灣板
    橋地方法院檢察署檢察官偵查起訴。被告為有罪之陳述後，
    原審依簡式審判程序審理。
  (二)依被告於警詢、偵查及原審審理中之自白、告訴人甲○○於
    警詢中所為有關遭竊情節之指訴、被告自願受搜索同意書、
    搜索扣押筆錄及贓物認領保管單，及失竊物品照片四幀等事
    證，被告之犯行堪予認定。
  (三)核被告所為，係犯刑法320條第1項之竊盜罪。其先後行竊鑰
    匙、皮夾與機車之行為，於自然概念上雖屬兩個行為，然係
    基於單一犯罪決意接續為之，行為時間、地點至為密接，所
    侵害者復為相同之財產法益，於法律評價上應屬接續犯之實
    質上一罪，而論以一罪為已足。又被告於有期徒刑執行完畢
    後 5年以內以故意再犯本件最重本刑為有期徒刑以上之罪，
    有本院被告前案紀錄表附卷足參，為累犯，應依刑法第47條
    第 1項之規定加重其刑。爰審酌被告有多次竊盜犯行之前科
    紀錄，素行非佳，學歷為大學畢業，智識程度並無明顯不足
    之情形，為一己之貪念而為本件犯行，動機可訾，及其使用
    之手段、所欲竊取財物之價值與犯罪後坦承犯行之態度等一
    切情狀，量處被告有期徒刑6月，如易科罰金，以1千元折算
    1 日。
四、核原審判決既已依簡式審判程序記載認定被告犯罪之證據及
    理由，並已審酌關於刑法第57條科刑之一切情狀，在適法範
    圍內行使其量刑之裁量權，核無違法或不當之情形。被告上
    訴理由，空言指摘原審顯有認事用法之違誤、有應調查而未
    予調查之違誤及量刑顯有過重等；然對於原審判決究有何具
    體事由，致判決不當或違法，卻無一語涉及，顯未依據卷內
    既有訴訟資料或提出新事證，指摘或表明原審判決有何採證
    認事、用法或量刑等足以影響判決本旨之不當或違法，或足
    以影響原判決，構成應撤銷之具體事由，揆諸上揭意旨，自
    非屬上訴第二審之具體理由。本件上訴顯不合法定程式，應
    予駁回，並不經言詞辯論為之。
五、據上論斷，應依刑事訴訟法第367條前段、第372條，判決如
    主文。
中    華    民    國    98    年    5     月    8     日
                  刑事第十四庭審判長法  官  陳志洋
                                    法  官  謝靜慧
                                    法  官  梁耀鑌
以上正本證明與原本無異。
不得上訴。
                                    書記官  莊淑茹
中    華    民    國    98    年    5     月    8     日


司法院資訊處製作；財團法人民間司法改革基金會備份。
